【裁判字號】    97,訴,90
【裁判日期】    970513
【裁判案由】    毒品危害防制條例
【裁判全文】
臺灣臺東地方法院刑事判決                97年度訴字第90號
公  訴  人  臺灣桃園地方法院檢察署檢察官
被      告  乙○
                    (現另案於臺灣臺東監獄東成分監執行中)
上列被告因施用毒品案件，由臺灣桃園地方法院檢察署檢察官提
起公訴(該署96年度毒偵字第5728號)後，經臺灣桃園地方法院依
刑事訴訟法第304條裁定移轉本院管轄，被告於本院準備程序進
行中就被訴事實為有罪之陳述，經本院合議庭裁定由受命法官獨
任進行簡式審判程序，判決如下：
    主  文
乙○施用第一級毒品，處有期徒刑柒月，扣案之海洛因殘渣袋壹
個沒收銷燬之，注射針筒貳支沒收；又施用第二級毒品，處有期
徒刑月。應執行有期徒刑玖月，扣案之海洛因殘渣袋壹個沒收
銷燬之，注射針筒貳支沒收。
    犯罪事實及理由
一、犯罪事實：
(一)乙○前於民國95年間施用毒品案件，經臺灣基隆地方法院以
    96年度毒聲字第2號裁定送觀察、勒戒後，認無繼續施用毒
    品之傾向，於96年4月19日執行完畢釋放，並經臺灣基隆地
    方法院檢察署檢察官以95年度毒偵字第2108號為不起訴處分
    確定；又於96年間因施用毒品案件，經同院以96年度易字第
    449號判處有期徒刑3月確定(尚未執行)。仍無法戒除毒癮，
    明知海洛因及甲基安非他命均經公告列為毒品危害防制條例
    第2條第2項第1款、第2款之第一、二級毒品，不得非法持有
    、施用，於上開觀察、勒戒執行完畢釋放後5年內，分別基
    於施用第一級毒品海洛因及第二級毒品甲基安非他命 (起訴
    書誤載為安非他命)之犯意，於96年6月12日晚間某時，在其
    位於臺北縣萬里鄉○○路30巷1弄12號4樓住處，以將甲基安
    非他命置於玻璃球吸食器(未扣案)內，點火燒烤吸食氣體方
    式，施用第二級毒品甲基安非他命1次；又於同年月13日上
    午某時，在其上開住處內以將海洛因摻水稀釋後，再以針筒
    注射入人體之方式，施用第一級毒品海洛因1次。嗣於96年6
    月13日上午11時30分許，為警在臺北縣萬里鄉○○路54巷20
    號前查獲，並扣得其所有供施用海洛因所用之海洛因殘渣袋
    1個、注射針筒2支。同日經其同意採集其尿液送驗，檢驗結
    果呈現嗎啡(海洛因進入人體水解後之反應)及甲基安非他命
    陽性反應，始查悉上情。
(二)案經臺北縣政府警察局金山分局報請臺灣基隆地方法院檢察
    署檢察官呈請臺灣高等法院檢察署檢察長核轉臺灣桃園地方
    法院檢察署檢察官偵查起訴後，經臺灣桃園地方法院裁定管
    轄錯誤並移送本院審理。
二、理由：
(一)本件被告乙○所犯係死刑、無期徒刑、最輕本刑為3年以上
    有期徒刑以外之罪，被告於準備程序中就被訴事實為有罪之
    陳述，經告知簡式審判程序之旨，並聽取公訴人及被告之意
    見後，本院合議庭認為適宜而依刑事訴訟法第273條之1第1
    項規定，裁定由受命法官獨任進行簡式審判程序，合先敘明
    。
(二)據以論罪之證據名稱：
    1.被告乙○於警詢、偵訊及本院審理時自白前揭犯罪事實。
    2.臺北縣政府警察局毒品危害防制條例被移送姓名及代碼對
      照表、臺灣檢驗科技股份有限公司濫用藥物尿液檢驗報告
      各1份。
    3.臺灣高等法院被告前案紀錄表各1份。
    4.扣案之海洛因殘渣袋1個、注射針筒2支。
    5.綜上各節相互佐證，被告自白核與事實相符，應堪採信，
      本件事證明確，被告犯行堪以認定，應依法論科。
(三)論罪量刑之理由：
    1.按海洛因為毒品危害防制條例第2條第2項第1款所明定之
      第一級毒品，甲基安非他命為毒品危害防制條例第2條第2
      項第2款所明定之第二級毒品。核被告乙○所為，係犯毒
      品危害防制條例第10條第1項之施用第一級毒品罪，及同
      條第2項之施用第二級毒品罪。被告為供已施用而於施用
      前持有第一級毒品、第二級毒品之低度行為，為其施用之
      高度行為所吸收，均不另論罪。
    2.被告所犯施用第一級毒品罪與施用第二級毒品罪2罪間，
      其犯意各別，行為互殊，應予分論併罰。
    3.爰審酌被告前經觀察勒戒之機會，猶因施用海洛因、甲基
      安非他命再犯本罪，顯未衷心悛悔，漠視法令之禁制，恣
      意濫用藥品，惟兼衡酌其施用海洛因、甲基安非他命所生
      危害實以自戕健康為主，於他人尚無明顯重大危害，及犯
      後終能供認無隱，態度尚佳等一切情狀，分別量處如主文
      所示之刑，並定其應執行之刑。
    4.扣案海洛因殘渣袋1個，屬毒品危害防制條例第2條第2項
      第1款之第一級毒品，且因外袋包裝與其內之海洛因粉末
      難以完全析離，俱視為一體，不問屬於犯人與否，應依毒
      品危害防制條例第18條第1項前段之規定，宣告沒收銷燬
      之。注射針筒2支，係被告所有供施用第二級毒品甲基安
      非他命所用之物，業經被告供承在卷，應依刑法第38條第
      1項第2款之規定宣告沒收
三、應適用之法條：
    依刑事訴訟法第273條之1第1項、第299條第1項前段、第310
    條之2、第454條，毒品危害防制條例第10條第1項、第2項、
    第18條第1項前段，刑法第11條、第38條第1項第2款、第51
    條第5款，判決如主文。
本案經檢察官甲○○到庭執行職務。
中    華    民    國    97    年    5     月    13    日
                  刑事第一庭    法  官  簡芳潔
以上正本證明與原本無異。
如不服本判決應於收受本判決後10日內向本院提出上訴書狀；上
訴書狀應敘述具體理由。未敘述上訴理由者，應於上訴期間屆滿
後20日內向本院補提理由書狀（均須按他造當事人之人數附繕本
）。「切勿逕送上級法院」。
                                書記官  林慧芬
中    華    民    國    97    年    5     月    13    日
附錄論罪科刑法條全文：
毒品危害防制條例第10條
施用第一級毒品者，處6月以上5年以下有期徒刑。
施用第二級毒品者，處3年以下有期徒刑。


司法院資訊處製作；財團法人民間司法改革基金會備份。
